【裁判字號】    89,訴,708
【裁判日期】    890913
【裁判案由】    毒品危害防制條例
【裁判全文】
臺灣彰化地方法院刑事判決                          八十九年度訴字第七八號
    公  訴  人  臺灣彰化地方法院檢察署檢察官
    被      告  甲○○
右列被告因違反毒品危害防制條例案件，經檢察官提起公訴（八十九年度毒偵字第二
二四八、二九０五號），本院判決如左：
    主      文
甲○○連續施用第二級毒品，累犯，處有期徒刑拾月，扣案之安非他命壹包（毛重零
點柒公克）沒收銷燬之；又施用第一級毒品，累犯，處有期徒刑拾月。應執行有期徒
刑壹年陸月，扣案之安非他命壹包（毛重零點柒公克）沒收銷燬之。
    事      實
一、甲○○前因違反麻醉藥品管理條例案件，經本院分別於民國八十六年三月二十七
    日、同年八月十四日以八十六年度易字第五五二號及八十六年度易字第一五六０
    號判決判處有期徒刑五月及七月確定，於八十七年六月二十三日接續執行完畢。
    又於八十八年間因施用毒品案件，經本院裁定送勒戒處所觀察、勒戒後，認無繼
    續施用毒品傾向，經台灣彰化地方法院檢察署檢察官於八十八年五月十九日以八
    十八年度偵字第四九一二號為不起訴處分確定；復因連續施用第二級毒品案件，
    經依本院以八十八年度毒聲字第三九七六號裁定送觀察、勒戒後，認有繼續施用
    毒品之傾向，由本院以八十八年度毒聲字第四四００號裁定令入戒治處所施以強
    制戒治一年，並經本院北斗簡易庭以八十八年度斗簡字第五六一號判決判處有期
    徒刑六月確定。嗣於八十九年三月十日停止強制戒治付保護管束出所，應至八十
    九年十月十日保護管束始行期滿。詎其不知悔改，竟基於概括之犯意，自八十九
    年四月四日起至五月三十日止，以將安非他命置於鋁箔紙上，用火燒烤吸食煙氣
    之方式，連續於彰化縣員林鎮振興里振興巷九之一號住處旁之空屋施用第二級毒
    品安非他命多次；又另行起意，於八十九年五月三十日前四日內之某時，在不詳
    地點，以不詳方式施用第一級毒品海洛因。嗣經台灣彰化地方法院檢察署觀護人
    室及彰化縣警察局二林分局，分別於八十九年四月七日執行採驗尿液後發覺及同
    年五月三十日十九時許在彰化縣二林鎮○○里○○路七之九號當場查獲，並扣得
    其所有之安非他命一包（毛重零點七公克）。
二、案經彰化縣警察局二林分局報請台灣彰化地方法院檢察署檢察官偵查及自動檢舉
    起訴。
    理      由
一、訊據被告甲○○對於右揭連續施用第二級毒品安非他命之犯行固坦承不諱，惟矢
    口否認有何施用第一級毒品海洛因之情事，辯稱：伊不知為何會被驗出嗎啡陽性
    反應云云。惟查：被告於八十九年五月三十日為彰化縣警察局二林分局員警查獲
    後，隨即經警採其尿液送請彰化縣衛生局檢驗，結果係呈甲基安非他命及嗎啡陽
    性反應，有該局煙毒尿液檢驗成績書在卷可參。而依一般人施打海洛因或嗎啡後
    ，於尿中檢驗出煙毒反應時效，須視施打量之多少及個人代謝分泌情況而定，故
    於施打後之一百二十小時內仍有可能自尿液中檢出煙毒反應，此經憲兵司令部早
    於八十年五月七日鑑驗字第一七四六號函釋甚明。是公訴人所指被告於八十九
    年五月三十日前四日內之某時施用海洛因等情，既有科學儀器檢驗報告足資相佐
    ，應認屬實。被告空言否認犯行，顯係事後卸責之詞，尚無從推翻前揭對其不利
    之證據，自不足採。又被告施用第二級毒品安非他命之事實，亦有上開煙毒尿液
    檢驗成績書及昭信科技顧問股份有限公司出具之濫用藥物陽性檢體檢驗報告書附
    卷可稽，復有被告所有之安非他命一包（毛重零點七公克）扣案為憑。而被告於
    八十八年間因施用毒品案件，經本院裁定送勒戒處所觀察、勒戒後，認無繼續施
    用毒品傾向，經台灣彰化地方法院檢察署檢察官於八十八年五月十九日以八十八
    年度偵字第四九一二號為不起訴處分確定；復因連續施用第二級毒品案件，經依
    本院以八十八年度毒聲字第三九七六號裁定送觀察、勒戒後，認有繼續施用毒品
    之傾向，由本院以八十八年度毒聲字第四四００號裁定令入戒治處所施以強制戒
    治一年，並經本院北斗簡易庭以八十八年度斗簡字第五六一號判決判處有期徒刑
    六月確定。嗣於八十九年三月十日停止強制戒治付保護管束出所，應至八十九年
    十月十日保護管束始行期滿等情，均有各該不起訴處分書、裁定書、判決書、保
    護管束指揮書、台灣彰化地方法院檢察署刑案資料查註紀錄表及台灣高等法院被
    告全國前案紀錄表在卷可按。本案事證明確，被告犯行至堪認定。
二、按被告前於不起訴處分後，五年內再犯毒品危害防制條例第十條第二項之罪，經
    法院裁定送觀察、勒戒及強制戒治後，竟於停止戒治宣付保護管束期間復行施用
    第一、二級毒品，因法院對此已無從再為觀察、勒戒之裁定，自無同條例第二十
    條第一、二項規定適用之餘地。是以類此情形，被告已不得再邀刑罰之寬典，法
    院即應為實體判決（最高法院八十九年度台非字第九０號判決可資參照）。核被
    告所為，係犯毒品危害防制條例第十條第一項、第二項之施用第一、二級毒品罪
    。其於施用前後持有海洛因及安非他命之低度行為，應為施用之高度行為所吸收
    ，不另論罪。且其多次施用第二級毒品安非他命犯行，時間緊接，方法相同，觸
    犯構成要件相同之罪名，顯係基於概括犯意為之，應依連續犯之規定論以一罪，
    並依法加重其刑。至其所犯施用第一級毒品罪及施用第二級毒品罪間，犯意各別
    ，行為互殊，應予分論併罰。又被告前因違反麻醉藥品管理條例案件，經本院分
    別於八十六年三月二十七日、同年八月十四日以八十六年度易字第五五二號及八
    十六年度易字第一五六０號判決判處有期徒刑五月及七月確定，於八十七年六月
    二十三日接續執行完畢，有卷附台灣彰化地方法院檢察署刑案資料查註紀錄表及
    台灣高等法院被告全國前案紀錄表足憑，其受有期徒刑之執行完畢，五年內再犯
    本件有期徒刑以上之罪，為累犯，依法遞加（安非他命部分）及加重（海洛因部
    分）其刑。爰審酌被告前有多次施用毒品前科，先後經法院裁定送觀察、勒戒及
    強制戒治，且最近一次甫於八十八年間經法院判處徒刑確定，而本件犯行猶在其
    因毒品案件停止戒治之保護管束期間內，於出所後未及一月旋即再犯，顯見其無
    悛悔向上、禁絕毒品之決心，而被告於偵查、審理中仍矢口否認施用第一級毒品
    海洛因，犯後態度尚無可取及其犯罪所生危害等一切情狀，分別量處如主文所示
    之刑，並定其應執行之刑，以示懲儆。扣案之安非他命一包（毛重零點七公克）
    ，係毒品危害防制條例第二條第二項第二款所稱之第二級毒品，應依同條例第十
    八條第一項前段之規定，沒收銷燬之。
據上論斷，應依刑事訴訟法第二百九十九條第一項前段，毒品危害防制條例第十條第
一項、第二項、第十八條第一項前段，刑法第十一條前段、第五十六條、第四十七條
、第五十一條第五款，判決如主文。
本案經檢察官吳祚延到庭執行職務。
中      華      民      國      八十九    年      九      月    十三    日
                                臺灣彰化地方法院刑事第二庭
                                    審判長法官  林  欽  章
            法官  蔡  紹  良
                                          法官  高  文  崇
右正本證明與原本無異。
如不服本判決，應於判決送達後十日內向本院提出上訴狀( 須附繕本 )。
                                    法院書記官  楊  筱  惠
中      華      民      國      八十九    年      九      月    十九    日
附錄本件論罪科刑法條：
毒品危害防制條例第十條：
施用第一級毒品者，處六月以上五年以下有期徒刑。
施用第二級毒品者，處三年以下有期徒刑。
毒品危害防制條例第十八條：
查獲之毒品及專供製造或施用毒品之器具，不問屬於犯人與否，均沒收銷燬之。但合
於醫藥或研究之用者，得不予銷燬。
前項合於醫藥或研究用毒品或器具之管理辦法，由法務部會同行政院衛生署定之。


司法院資訊處製作；財團法人民間司法改革基金會備份。
